最高法院民事裁定　　　　　　　　　　111年度台抗字第559號
再 抗告 人　黃朝琴
訴訟代理人　沈志成律師
上列再抗告人因與王靜如間請求履行離婚協議等聲請假扣押事件
，對於中華民國111年3月31日臺灣高等法院裁定（ 110年度家聲
抗字第59號），提起再抗告，本院裁定如下：
    主  文
再抗告駁回。                                            
再抗告訴訟費用由再抗告人負擔。
    理  由
本件相對人向臺灣宜蘭地方法院（下稱宜蘭地院）聲請假扣押，
經該院准相對人供擔保新臺幣（下同） 603萬元後，得對再抗告
人財產於 1,808萬元之範圍內為假扣押，再抗告人提起抗告。原
法院以：相對人主張兩造於民國109年4月14日簽訂離婚協議書（
下稱系爭協議），約定由再抗告人將門牌號碼宜蘭縣○○鎮○○
路 000號房屋及其坐落基地（下稱系爭房地）移轉登記予伊，並
於110年2月28日前，向羅東鎮農會清償系爭房地所擔保之抵押貸
款1,808萬元（下稱系爭債務），使貸款餘額降至122萬元。再抗
告人於109年4月24日將系爭房地移轉登記予伊後，未依約清償系
爭債務，伊日後恐遭羅東鎮農會就系爭房地實行抵押權而受有損
害。再抗告人所餘財產未及 200萬元，復經伊多次催告而拒絕履
行，有難於履行系爭債務之虞等情，業據提出系爭協議、系爭房
地登記謄本、羅東鎮農會借據、貸款查詢資料、全國財產稅總歸
戶財產查詢清單、存證信函為證，可認相對人已就假扣押請求及
假扣押原因為釋明，其復陳明願供擔保，自應准其聲請等詞，爰
維持宜蘭地院所為之裁定，駁回再抗告人之抗告。
按債權人就金錢請求或得易為金錢請求之請求，欲保全強制執行
者，得聲請假扣押。民事訴訟法第522條第1項定有明文。所謂得
易為金錢請求之請求，係指原請求非以金錢給付為標的，但債權
人得易為金錢而請求。依強制執行法第 127條規定，債務人應為
一定行為而不為者，執行法院得以債務人之費用，命第三人代為
履行。此項債務人之行為義務，原請求雖非以金錢之給付為標的
，然既得以債務人之費用為替代履行，自亦屬得易為金錢之請求
。查相對人已釋明其依兩造間系爭協議，得請求再抗告人於 110
年2月28日前向羅東鎮農會清償系爭債務1,808萬元，為原法院合
法認定之事實。再抗告人此項應為之行為，既得以其費用 1,808
萬元，由他人代為履行，自亦屬得易為金錢請求之請求。原法院
維持宜蘭地院所為准供擔保後假扣押之裁定，核無適用法規顯有
錯誤情事。再抗告論旨，以相對人保全之請求，非屬金錢請求或
得易為金錢請求之請求，指摘原裁定適用法規顯有錯誤，聲明廢
棄，非有理由。
據上論結，本件再抗告為無理由。依家事事件法第51條，民事訴
訟法第495條之1第2項、第481條、第449條第1項、第95條、第78
條，裁定如主文。
中    華    民    國   111    年    6     月    15    日
                      最高法院民事第四庭
                          審判長法官  鄭  雅  萍  
                                法官  王  金  龍  
                                法官  蕭  胤  瑮  
                                法官  許  秀  芬  
                                法官  王  本  源  
本件正本證明與原本無異
                                      書  記  官
中    華    民    國   111    年    6     月    21    日